# 关于因技改工程而造成产线停产的财务处理

提问人：陈小霖 32 时间：2023-05-08 11:11:49
想请教一下陈版主和各位老师，如果企业因需求不足而停产或因事故而停工检修等，相关生产设备应当继续计提折旧，并计入营业成本；如果是因为技术改造导致相关设备停用，可以转入在建工程，暂停计提折旧吗？怎们判断技改期间停用的固定资产是继续计提折旧还是转入在建核算？

回答人：chenyiwei
因其他设备进行技改而停用的设备，本身不是改造对象的，不能转入在建工程，其折旧参照上述停工期间折旧的处理原则处理，即直接计入营业成本。
如果本身是改造对象，因此停用的，则在技改期间可以转入在建工程。